【裁判字號】    92,交簡上,25
【裁判日期】    920415
【裁判案由】    業務過失傷害
【裁判全文】
臺灣高雄地方法院刑事判決                        九十二年度交簡上字第二五號
    上  訴  人  乙○○
    即  被  告
右上訴人因業務過失傷害案件，不服臺灣高雄地方法院交通法庭九十二年度交簡字第
一七一號中華民國九十二年一月二十四日第一審刑事簡易判決（起訴案號：臺灣高雄
地方法院檢察署九十一年度偵字第二五三三六號），提起上訴，本院判決如左：
    主  文
上訴駁回。
    事  實
一、乙○○平日係以其所有車牌號碼ＥＬ—七五六一號（原審判決書誤載為「ＥＺ－
    七五六一號」）小貨車載運鋁梯等工具至承包工地施工為業，為從事業務之人；
    於民國九十一年五月十一日十八時十分許，駕駛上開小貨車，行經高雄縣大寮鄉
    萬大大橋西向車道一○‧九公里處時，因載運之工作鋁梯搖晃不穩，竟違規於橋
    樑上臨時停車綑綁鋁梯，隨後正欲駕車起步時，適有騎乘ＺＥＺ—○九五號（原
    審判決書誤載為「ＥＺＥ－０九五號」）輕機車同向行駛、疏未注意車前狀況之
    甲○○自後方高速駛來，因而不慎撞上該小貨車，當場人車倒地，並因此受有(1)
    腹部鈍傷(2)肝撕裂傷（第四至五級）(3)失血性休克(4)右側血胸(5)胸部挫傷併氣胸
    及胸肋骨骨折(6)闌尾切除並腹部腹壁缺損(7)創傷性膽囊炎併膽囊切除(8)右手掌骨
    折併撕裂傷(9)上門牙斷裂(10)右膝撕裂傷等重大難治之傷害；乙○○於肇事後犯罪
    被發覺前，即主動報警處理，並向前來處理車禍之警員坦承肇事而接受裁判。
二、案經高雄縣警察局林園分局移送臺灣高雄地方法院檢察署偵查起訴。
    理  由
一、訊據被告迭於警訊、偵訊、原審審理及本院審理中坦承犯行不諱，核與被害人甲
    ○○指述之情節相符，並有證人即高雄縣警察局林園分局忠義派出所員警方志揮
    於原審訊問中所為證言可資佐證，且有高雄縣警察局處理交通事故紀錄表、道路
    交通事故現場蒐證照片八幀、高雄縣警察局道路交通事故調查報告表一紙、長庚
    紀念醫院高雄醫學中心九十一年六月十八日乙診字第三一九五二號、八月十五日
    乙診字第四二八七五號、九月十九日乙診字第四九六八七號診斷證明書各一紙、
    財團法人長庚紀念醫院高雄分院九十二年一月十日長庚院高字第四三八一號函一
    紙等在卷可證，是被告之自白與事實相符，自得採為認定之依據。本案罪證明確
    ，其犯行堪以認定。
二、按汽車臨時停車時，應依左列規定：橋樑、隧道、圓環、障礙物對面、鐵路平交
    道、人行道、行人穿越道、快車道等處，不得臨時停車；又汽車行駛時，駕駛人
    應注意車前狀況及兩車併行之間隔，並隨時採取必要之安全措施；道路交通安全
    規則第一百十一條第一項第一款、第九十四條第三項分別定有明文。經查被告駕
    駛其上開小貨車，行經高雄縣大寮鄉萬大大橋西向車道一○‧九公里處時，竟違
    規於橋樑上臨時停車，已如前述，則其行為顯有過失；另告訴人甲○○因被告之
    過失駕駛行為而受有如事實欄所示之傷害，並進行膽囊切除手術；而膽囊為人體
    器官之一，一但切除即不可復得，自影響人身器官之完整，已屬重大不治之情形
    ，且膽囊切除將導致人體無法儲存膽汁，進而無法消化乳化脂肪，對身體及健康
    之影響均相當重大，是告訴人所受傷害已該當於刑法第十條第四項第六款之對於
    身體或健康有重大不治之傷害，且與被告之過失駕駛行為間，具有相當因果關係
    。至於告訴人雖亦有疏於注意車前狀況之過失，此有載明係告訴人所乘輕機車追
    撞被告小貨車左後方保險桿之道路交通事故調查報告表一紙及撞擊現場、車損情
    形之照片八幀可證，且被告及告訴人對上開撞擊部位均無爭執，然告訴人與有過
    失之行為並不阻斷前開因果關係，亦不免除被告之過失責任，被告前開犯行仍堪
    以認定。
三、按刑法上所謂業務，係指個人基於其社會地位繼續反覆所執行之事務，其主要部
    分之業務固不待論，即為完成主要業務所附隨之準備工作與輔助事務，亦應包括
    在內（最高法院七十一年度台上字第一五五○號判例參照）。查被告係以載運鋁
    梯等工具至承包工地施做工程為業，已據其供明在卷，則其係以駕駛小貨車為其
    附隨業務，屬從事業務之人；核其所為，係犯刑法第二百八十四條第二項後段之
    業務過失致重傷害罪。被告於肇事後犯罪未被發覺前，即報警處理，並向現場處
    理警員方志揮坦承肇事而自首，業據證人方志揮證述在卷，並有高雄縣警察局道
    路交通事故調查報告表一紙可按，被告係對於未經發覺之犯罪自首而接受裁判，
    應依刑法第六十二條前段規定減輕其刑。
四、原審以被告罪證明確，因予適用刑法第二百八十四條第二項後段、第六十二條前
    段、第四十一條第一項、罰金罰鍰提高標準條例第一條前段、第二條等規定，並
    審酌被告為一時之便，竟無視相關交通安全之規定，而於橋樑上臨時停車，為本
    件肇事主因，並致被害人受有如事實所示之嚴重傷害，惟念其犯後坦承犯行，態
    度良好，雖有誠意與告訴人和解，然因雙方對賠償金額無法達成共識致尚未和解
    且告訴人亦有過失等一切情狀，量處有期徒刑六月，並諭知易科罰金之折算標準
    ，認事用法，除如事實欄所載應予更正部分外，均核無不合，量刑亦屬妥適，被
    告上訴意旨，以原審量刑過重，指摘原判決不當，為無理由，應予駁回。
據上論斷，應依刑事訴訟法第四百五十五條之一第三項、第三百六十八條，判決如主
文。
中    華    民    國    九十二    年      四      月        十五        日
                                  臺灣高雄地方法院刑事第七庭
                                      審判長法  官  陳  志  銘
                                            法  官  曾  吉  雄
                                            法  官  汪  怡  君
右為正本，係照原本作成，證明與原本無異。
本件不得上訴。
                                            書記官  李  梅  芬
中    華    民    國    九十二    年      四      月    十七        日


司法院資訊處製作；財團法人民間司法改革基金會備份。
